臺灣新竹地方法院刑事裁定
110年度撤緩字第89號
聲  請  人  臺灣新竹地方檢察署檢察官
受  刑  人  陳孝萱



上列聲請人因受刑人犯詐欺案件（本院109年度原金訴字第7號）
，聲請撤銷緩刑之宣告（110年度執聲字第641號），本院裁定如
下：
    主  文
本院一○九年度原金訴字第七號刑事判決對陳孝萱所為緩刑貳年
之宣告撤銷。
    理  由
一、聲請意旨以：受刑人即受保護管束人陳孝萱因犯詐欺案件，
    經本院於民國109年4月27日以109年度原金訴字第7號判處應
    執行有期徒刑8月，同時宣告緩刑2年，於109年5月26日確定
    ，緩刑期間付保護管束（期間自109年5月26日至111年5月25
    日止）。茲因受刑人於保護管束期間經臺灣新竹地方檢察署
    （下稱新竹地檢署）多次發函告誡、函請警局協尋、電話訪
    查等仍未依規定按時報到，此有同署觀護人執行保護管束案
    卷（109年度執護字第410號）內相關資料可稽，足認原宣告
    之緩刑難收其預期效果，而有執行刑罰之必要。核該受刑人
    之行為顯已違反保安處分執行法第74條之2相關規定且情節
    重大，已合於同法第74條之3第1項所定撤銷緩刑宣告之原因
    ，爰依刑事訴訟法第476條規定聲請撤銷緩刑等語。
二、按受保護管束人在保護管束期間內，應遵守左列事項：一、
    保持善良品行，不得與素行不良之人往還。二、服從檢察官
    及執行保護管束者之命令。三、不得對被害人、告訴人或告
    發人尋釁。四、對於身體健康、生活情況及工作環境等，每
    月至少向執行保護管束者報告一次。五、非經執行保護管束
    者許可，不得離開受保護管束地；離開在10日以上時，應經
    檢察官核准；受保護管束人違反前條各款情形之一，情節重
    大者，檢察官得聲請撤銷保護管束或緩刑之宣告，保安處分
    執行法第74條之2、第74條之3第1項分別定有明文。然何謂
    「情節重大」，係屬不確定法律概念，而撤銷保護管束或緩
    刑之宣告，對於受刑人權益影響甚鉅，是否確屬情節重大，
    仍應依據個案及具體情形決定，從嚴審酌保安處分執行命令
    之達成與宣告緩刑之目的，有保護管束處分已不能收效之情
    形而有執行刑罰之必要，始克當之。
三、經查：
（一）本件受保護管束人陳孝萱因詐欺案件，經本院於109年4月
      27日以109年度原金訴字第7號判決判處有期徒刑6月共2罪
      ，應執行有期徒刑8月，同時宣告緩刑2年，緩刑期間付保
      護管束，並諭知應向執行檢察官指定之政府機關、政府機
      構、行政法人、社區或其他符合公益目的之機構或團體提
      供60小時義務勞務，於109年5月26日確定，緩刑付保護管
      束期間自109年5月26日至111年5月25日，檢察官指揮其履
      行義務勞務期間自109年5月26日至110年5月25日等情，有
      上揭案號之刑事判決、臺灣高等法院被告前案紀錄表及新
      竹地檢署觀護卷宗影本各1份在卷可按。
（二）惟受保護管束人經通知原定應於109年10月21日、同年11
      月11日、12月11日、110年1月8日、同年2月17日、同年3
      月12日、同年4月7日、同年5月12日、同年6月16日應至新
      竹地檢署報到，然其僅於109年11月11日、110年1月8日報
      到，其餘均未到場，其間經新竹地檢署觀護人告誡並函知
      受刑人應依指定日期報到，惟受保護管束人仍未於上開日
      期報到。嗣受保護管束人行蹤不明，經新竹地檢署函請警
      察機關協尋，均無法查獲，亦無法與受保護管束人取得連
      繫等情，此有新竹地檢署109年10月21日、同年11月11日
      、110年1月8日、同年2月19日、同年3月9日觀護輔導紀要
      、109年10月22日、同年12月15日、110年2月20日、同年3
      月16日、同年4月9日、同年5月18日告誡函及各該送達證
      書、觀護人室109年11月辦理心理認知輔導受保護管束人
      心得回饋暨報到單、執行保護管束情況約談報告表、110
      年2月20日、同年3月25日協尋函、新竹縣政府警察局竹東
      分局110年3月17日、同年4月12日函覆、新竹縣政府警察
      局橫山分局110年3月18日、同年4月8日函覆各1份在卷可
      稽。受保護管束人經多次通知（均為合法送達），且通知
      內容已說明如再次違誤應遵守之命令，將聲請撤銷緩刑之
      宣告，受保護管束人仍未至新竹地檢署觀護人室報到，嗣
      經觀護人電聯及警察機關協尋，皆無法與受保護管束人取
      得連繫。是受保護管束人於保護管束期間內，未曾主動陳
      明或提供證明有何無法完成履行命令之事由及請求協助，
      顯有履行負擔、服從命令之可能，而無正當事由拒絕履行
      檢察官指定之命令，且於保護管束期間亦未按月向執行保
      護管束者報告自身情況，足認其違反緩刑條件之情節重大
      ，原宣告之緩刑難收其預期效果，而有執行刑罰之必要，
      聲請人聲請撤銷受保護管束人所受之緩刑宣告，核與保安
      處分執行法第74條之2第2款、第4款、第74條之3第1項規
      定相符，為有理由，應予准許。
四、爰依刑事訴訟法第476條，裁定如主文。
中    華    民    國   110    年    8     月    16    日
                  刑事第八庭    法  官  潘韋廷
以上正本證明與原本無異。　　　　　　　　　
如不服本裁定應於送達後5日內向本院提出抗告狀。　　　
中　　華　　民　　國　　110 　年　　8 　　月　　16　　日
                                書記官  彭筠凱